

"Médico cirujano con especialidad en Pediatría"

# **ELADIO MICHAEL CHRISTOPHER** MIMBELA DIAZ

t

902729827



Avenida Brasil 1670 / Pueblo Libre - Lima



michael mimbela1706@hotmail.com

Médico Cirujano egresado de la especialidad de Pediatría del Instituto Nacional de Salud del Niño de Breña por la Universidad Nacional Mayor de San Marcos, Medico Auditor con Registro RNA. Experiencia en atención en medicina general, salud ocupacional, consultorio externo y en campañas médicas. Manejo del paciente pediátrico ambulatorio y de urgencia. Se tuvo el cargo de Medico Auditor de Microrred. Se cuenta con capacitaciones según las competencias médicas actuales. Actitud con liderazgo, respeto, humanidad y calidad de atención al paciente y a los padres.

## **COMPETENCIAS**

- Responsabilidad

- Cuidado preventivo

- Ética profesional

- Diagnóstico y tratamiento

- Trabajo en equipo - Manejo de emergencias

# **IDIOMAS**



# **EDUCACIÓN**

2019 - 2022 Lima, Perú

2019 - 2022

Lima, Perú

2016 - 2017 Lima, Perú

2016 - 2017 Lima, Perú

2015

Trujillo, Perú

2008-2015

Trujillo, Perú

#### RESIDENTADO MEDICO DE PEDIATRIA. TITULO DE ESPECIALISTA EN PEDIATRIA

(constancia de egresado, título en trámite) Universidad Nacional Mayor de San Marcos

### RESIDENTADO MEDICO DE PEDIATRIA. INSTITUTO NACIONAL DE SALUD DEL NIÑO

Oficina Ejecutiva de apoyo a la Investigación y Docencia Especializada del Instituto Nacional de Salud del Niño. Constancia de culminación Residentado Medico de Pediatria

#### DIPLOMADO EN AUDITORIA MEDICA. MEDICO AUDITOR CON RNA

Universidad Científica del Sur

#### DIPLOMADO DE ECOGRAFIA GENERAL

Universidad San Luis Gonzaga de Ica

#### TITULO PROFESIONAL DE MEDICO CIRUJANO

Universidad Privada Antenor Orrego de Trujillo

## **BACHILLER EN MEDICINA HUMANA**

Facultad de Medicina Humana - Universidad Privada Antenor Orrego de Trujillo

## **EXPERIENCIA PROFESIONAL**

AGOSTO 2022 - ACTUALIDAD Lima, Peru

#### **HOSPITAL DE EMERGENCIAS PEDIATRICAS**

Tareas realizadas

- Atención de pacientes pediátricos que acuden en estado de emergencia y urgencia brindando atención médica, oportuna, integral y manejo según guías de práctica clínicas.
- Realización de examen clínico, indicación de procedimientos para el diagnóstico y prescripción de tratamiento de los pacientes que acuden a emergencia.

Interpretación de exámenes auxiliares solicitados y de apoyo al diagnóstico.

RESIDENTADO MEDICO - INSTITUTO NACIONAL DE SALUD DEL NIÑO DE

Tareas realizadas

2019 - 2022 Lima, Peru

- 4. Atención y estabilización del paciente pediátrico en emergencia y en piso.
- Atención, evaluación, diagnóstico y tratamiento del paciente pediátrico, en base a evaluaciones clínicas y exámenes auxiliares.
- Aplicar conocimientos científicos y experiencia clínica al diagnóstico, tratamiento y atención desde la salud hasta la enfermedad compleja

## **EXPERIENCIA PROFESIONAL**

## Enero-Mayo 2018

#### **ECOLABS PUICON**

Trujillo, Perú

#### Tareas realizadas

- 7. Atención en consultorio externo de Medicina General, atención médica y consejería integral
- 8. Realización de ecografías Abdominales, Pélvicas, Urinarias, Prostáticas y Ginecológicas.

#### Set – Diciembre 2017 Trujillo, Perú

# MICRO RED EL PORVENIR. RED DE SERVICIOS DE SALUD TRUJILLO UTES N° 6 - UNIDAD DE AFILIACION Y ASEGURAMIENTO

Tareas realizadas

- 9. Auditoria de registro y de calidad de la unidad de aseguramiento SIS de la Microred el Porvenir
- 10. Capacitaciones a los responsables de cada establecimiento de salud

#### Marzo-Agosto 2017 Trujillo, Perú

#### CENTRO MEDICO PACIFICO DEL NORTE SAC

Tareas realizadas

- 11. Atención médica, consultoría, consejería integral, evaluación clínica, diagnóstica y tratamiento y emisión de solicitud de exámenes diagnósticos de laboratorio y de imagen.
- Atención inmediata urgencias y emergencias, además de realización de procedimientos quirúrgicos menores

#### Nov. 2016 – Feb. 2017 Lima, Peru

#### MEDICO GENERAL CSO CLÍNICA SANNA

Tareas realizadas

- 13. Atención médica, consultoría, consejería integral, evaluación clínica y diagnóstica y tratamiento según protocolo de guías de manejo
- 14. Emisión de solicitud de exámenes diagnósticos, de laboratorio y de imagen, emisión de interconsulta con especialista especifico según problemas de salud y diagnósticos.

#### Set. – Oct. 2016 Lima, Peru

## CENTRO MEDICO DE DIAGNÓSTICO FMC MEDICAL CENTER SAN BORJA

Tareas realizadas

- 15. Atención médica, consultoría, consejería integral, evaluación clínica y diagnóstica ocupacional en campaña médica de salud ocupacional, evaluación y realización de aptitud médica ocupacional física
- 16. Verificación de realización de exámenes diagnósticos, de laboratorio y de imagen para aptitud médica ocupacional y emisión de interconsultas con especialistas específicos según problemas de

#### Mayo 2015 – Mayo 2016 Cajamarca, Peru

## MEDICO CIRUJANO SERUMS - CS UDIMA / CATACHE / CAJAMARCA

Tareas realizadas

- 17. Jefatura del servicio de Medicina, atención en el consultorio externo de Medicina, atención y manejo de urgencias y emergencias médicas, quirúrgicas, gineco obstétricas y neonatales.
- 18. Atención, manejo y traslado del paciente crítico con referencia oportuna en ambulancia.
- 19. Auditoria de registro, control y de calidad del centro de salud Udima

#### Enero - Dic. 2014

## INTERNADO MEDICO - HOSPITAL BELEN DE TRUJILLO

Trujillo, Perú

Tareas realizadas

- 20. Interno de Medicina realizando rotación en los servicios de Medicina Interna, Cirugía General, Pediatría y Neonatología, Gineco-Obstetricia en el Hospital Belén de Trujillo.
- 21. Rotación periférica de comunidad en el Centro Materno Infantil el Bosque

# CERTIFICACION Y CAPACITACION

Enero - Mayo 2022

Lima, Perú

16 y 17 Junio 2023	INSTITUTO NACIONAL DE SALUD DEL NIÑO - AMERINS
Lima, Perú	6to CURSO DE PEDIATRIA AMERINS
L al 3 Junio 2023 <sub>Lima,</sub> Perú	INSTITUTO NACIONAL DE SALUD DEL NIÑO – SERVICIO EMERGENCIA CURSO INTERNACIONAL VIRTUAL EMERGENCIAS Y URGENCIAS CLINICO QUIRURGICAS EN PEDIATRIA
18 al 20 Mayo 2023 <sub>Lima,</sub> Perú	INSTITUTO NACIONAL DE SALUD DEL NIÑO – SERVICIO GASTROENTEROLOGIA III CURSO VIRTUAL GASTROENTEROLOGIA, HEPATOLOGIA Y NUTRICION PEDIATRICA
14 y 15 - Abril 2023 <sub>Lima, Perú</sub>	PERUVIAN LIFE SUPPORT TRAINERS ATENCION INMEDIATA Y RCP NEONATAL - PLST
13 al 16 Marzo 20223 Lima, Perú	INSTITUTO NACIONAL DE SALUD DEL NIÑO – SERVICIO NEONATOLOGIA CURSO INTERNACIONAL: MANEJO HEMODINAMICO DEL RECIEN NACIDO Y SU IMPACTO EN EL NEURODESARROLLO
Oct 2022- Marzo 2023 Lima, Perú	HOSPITAL NACIONAL DOS DE MAYO – UNIVERSIDAD RICARDO PALMA CUIDADOS NEONATALES PARA LA PRACTICA PEDIATRICA
Julio 2022 – Febrero 2023 <sub>Lima, Perú</sub>	HOSPITAL NACIONAL DOS DE MAYO – UNIVERSIDAD RICARDO PALMA ENFERMEDADES RESPIRATORIAS DEL NIÑO Y DEL ADOLESCENTE
6, 7, y 8 - Octubre 2022 Lima, Perú	INSTITUTO NACIONAL DE SALUD DEL NIÑO CURSO VIRTUAL ATENCION PRIMARIA: "LA VISION DE LOS ESPECIALISTAS"
7 Julio 2022 <sub>Lima, Perú</sub>	PERUVIAN LIFE SUPPORT TRAINERS SOPORTE VITAL BASICO BLS - AHA
Julio 2019 – Junio 2022 <sub>Lima, Perú</sub>	INSTITUTO NACIONAL DE SALUD DEL NIÑO BREÑA CONSTANCIA DEL TERMINO RESIDENTADO MEDICO DE PEDIATRIA
27 y 29 – Junio 2022 <sub>Lima, Perú</sub>	PERUVIAN LIFE SUPPORT TRAINERS SOPORTE VITAL AVANZADO PEDIATRICO PALS - AHA
Enero -Junio 2022 Lima, Peru	HOSPITAL NACIONAL DOS DE MAYO CURSO DE ACTUALIZACION NEUROLOGIA PEDIATRICA

HOSPITAL NACIONAL DOS DE MAYO - UNIVERSIDAD RICARDO PALMA

CURSO DE ACTUALIZACION ENDOCRINOLOGIA EN PEDIATRIA

SOCIEDAD PERUANA DE NEUMOLOGIA 7, 12, 21 y 28 Abril 2022 Lima, Perú CAPACITACIONES VIRTUALES SOBRE ASMA EN NIÑOS FACULTAD DE MEDICINA UNIVERSIDAD NACIONAL SAN MARTIN 15 al 18 de Marzo 2022 Lima, Perú CURSO INTERNACIONAL ABORDAJE DEL PACIENTE PEDIATRICO EN ESTADO SERVICIO DE INFECTOLOGIA DEL INSTITUTO NACIONAL DE SALUD DEL NIÑO 3 y 4 Diciembre 2021 Lima. Perú INFECTOLOGIA Y ENFERMEDADES TROPICALES EN PEDIATRIA INSTITUTO NACIONAL DE SALUD DEL NIÑO 2, 3 y 4 Diciembre 2021 Lima, Perú TOPICOS SELECTOS EN CIRUGIA PEDIATRICA INSTITUTO NACIONAL DE SALUD DEL NIÑO 10, 11 y 12 Nov. 2021 Lima. Perú CURSO INTERNACIONAL AVANCES EN OTORRINOLARINGOLOGIA PEDIATRICA INSTITUTO NACIONAL DE SALUD DEL NIÑO 4.5 v 6 Nov. 2021 Lima. Perú CURSO INTERNACIONAL ACTUALIZACION EN NUTRICION PEDIATRICA INSTITUTO NACIONAL MATERNO PERINATAL 12. 13 v 14 Octubre 2021 Lima, Perú VI CONGRESO INTERNACIONAL DE SALUD MATERNO PERINATAL SOCIEDAD PERUANA DE PEDIATRIA Octubre - Nov. 2021 Lima. Perú CURSO VIRTUAL DE GASTROENTEROLOGIA, HEPATOLOGIA Y NUTRICION HOSPITAL NACIONAL DOS DE MAYO – UNIVERSIDAD PERUANA CAYETANO Julio - Setiembre 2021 Lima, Perú CURSO DE ACTUALIZACION VENTILACION MECANICA PEDIATRICA HOSPITAL NACIONAL DOS DE MAYO - UNIVERSIDAD PERUANA CAYETANO Mayo – Agosto 2021 Lima, Perú CURSO DE ACTUALIZACION INFECTOLOGIA PEDIATRICA ASOCIACION DE MEDICO RESIDENTES DEL INSTITUTO NACIONAL DE SALUD DEL 24, 25 y 26 Junio 2021 Lima, Perú 4TO CURSO DE PEDIATRIA AMERINS INSTITUTO NACIONAL DE SALUD DEL NIÑO 27, 28 y 29 Mayo 2021 Lima, Perú 4TO CURSO ENDOPEDIATRICA 2021 UNIDAD DE CUIDADOS INTENSIVOS PEDIÁTRICOS - INSTITUTO NACIONAL DE SALUD 23 y 23 Enero 2021 Lima, Perú JORNADA VIRTUAL INTERNACIONAL DE NEURO INTENSIVOS PEDIATRICOS COLEGIO MÉDICO DEL PERÚ CRI-SOCIEDAD PERUANA DE MEDICINA INTERNA FILIAL 6, 7 y 8 Set. 2018 Trujillo, Perú VII CONGRESO NORPERUANO DE MEDICINA INTERNA COLEGIO MÉDICO DEL PERÚ CRI - SERVICIO DE PEDIATRÍA HOSPITAL REGIONAL 23 al 25 Agosto 2018 Trujillo, Perú **DOCENTE DE TRUJILLO** XIII CURSO DE PEDIATRIA "FELIPE CHUNGA VEGA". PROBLEMAS COMUNES EN LA PRACTICA **PEDIATRICA** COLEGIO MÉDICO DEL PERÚ CRI 9 al 11 Agosto 2018 Trujillo, Perú VI CURSO REGIONAL DE ACTUALIZACION EN TERAPEUTICA COLEGIO MÉDICO DEL PERÚ - HOSPITAL NACIONAL DOCENTE MADRE NIÑO SAN 3 y 4 Agosto 2018 Trujillo, Perú BARTOLOMÉ

ACTUALIZACION EN PEDIATRIA